# 请教陈版，同一控制下以资产抵债，资产评估增值需要调整原值吗？

提问人：tangyanstj 时间：2022-03-08 10:24:22
A、B、C三家企业都是国有企业，A持有B100%股权，C持有A100%股权，A以B100%股权抵偿欠C的债权，抵债前对B公司进行评估，其固定资产评估增值，导致B净资产评估值增加，如以B公司评估后的价值抵偿C债务，那抵偿债务后B公司的固定资产要调整原值吗，C对B的长投按增值后的金额入账吗？

回答人：chenyiwei
1 、B自身不需要进行账务调整。
2 、C是A、B的母公司，其取得C的股权，在保证评估值合理的情况下，可按评估值入账，但不应超出抵偿债务的账面余额。如果该交易是公允且具有商业实质的，则按照一般的债务重组原则处理。

提问人：tangyanstj 时间：2022-03-10 10:30:35
谢谢陈版的回复。另外想请教陈版，这么账务处理后，C在当期合并报表时要抵消A以资产抵债产生的收益，即合并层面该抵债行为不会产生任何收益，C在以后各期合并报表时要抵消对B的长投，而且应该抵消因评估增值的长投部分，是这样处理吧？

回答人：chenyiwei
是。